Config:
  hfst:
    App: hfst-lookup
    Gen: ../tr-ky.autogen.hfst
    Morph: ../ky-tr.automorf.hfst

Tests:

  "[lexc] Infinitive -{U}{U}":
    бол<v><iv><inf><nom> : болуу
    сүй<v><tv><inf><nom> : сүйүү
    окшо<v><iv><inf><nom> : окшоо
    иште<v><iv><inf><nom> : иштөө
    саба<v><iv><inf><nom> : сабоо
    аарчы<v><tv><inf><nom> : аарчуу
    шиши<v><iv><inf><nom> : шишүү
    ат<v><tv><inf><nom> : атуу
    кет<v><iv><inf><nom> : кетүү

  "[twol] {I} deletion":
    бол<v><iv><cv_perf> : болуп
    сүй<v><tv><cv_perf> : сүйүп
    иште<v><iv><cv_perf> : иштеп

  "[twol] Yotification":
    кой<v><tv><cv_perf> : коюп
    кой<v><tv><inf><nom> : коюу
